台灣新竹地方法院刑事判決　　　　　　　　　　　　　九十一年度訴字第一二四號
　　公　訴　人　台灣新竹地方法院檢察署檢察官
　　被　　　告　甲○○
右列被告因違反毒品危害防制條例案件，經檢察官提起公訴（九十一年度毒偵字第四
０號），以及聲請併案審理（九十年度毒偵字第一三五七號），本院判決如左：
    主  文
甲○○連續施用第一級毒品，累犯，處有期徒刑拾月，扣案之第一級毒品海洛因壹包
（淨重零點伍肆公克、包裝重零點貳壹公克）、海洛因殘渣袋一只（量微無法分離）
，均沒收銷燬之，扣案之注射針筒支沒收；又連續施用第二級毒品，累犯，處有期
徒刑陸月，扣案之第二級毒品安非他命零點伍肆公克沒收銷燬之，扣案之吸食器壹組
沒收；應執行有期徒刑壹年貳月，扣案之第一級毒品海洛因壹包（淨重零點伍肆公克
、包裝重零點貳壹公克）、海洛因殘渣袋一只（量微無法分離）、第二級毒品安非他
命零點伍肆公克，均沒收銷燬之，扣案之注射針筒支、吸食器壹組，均沒收。
    事  實
一、甲○○於民國八十六年間因違反毒品危害防制條例案件，經台灣高等法院於八十
    七年二月二十七日，以八十七年度上易字第五四五號判處有期徒刑七月確定，自
    八十八年四月二日開始執行（先前執行戒治處分）至八十八年十一月一日執行完
    畢。又甲○○前因施用第一級、第二級毒品，經本院以八十七年度毒聲字第一四
    三號裁定送觀察、勒戒結果，認有繼續施用毒品之傾向，再由本院以八十七年度
    毒聲字第三三四號裁定令入戒治處所施以強制戒治，經戒治後由本院以八十八年
    度毒聲字第四四四號裁定停止戒治並交付保護管束，嗣於八十八年七月十二日保
    護管束期滿，而由台灣新竹地方法院檢察署於八十八年十一月二十五日，以八十
    八年度戒毒偵字第一二號為不起訴處分確定；詎甲○○又分別基於施用第一級毒
    品以及第二級毒品之概括犯意，自九十年八月間某日起至九十年十二月三十一日
    止，連續在其住處、新竹市○○○街四０號溫徠飯店三０二號房間、新竹縣竹北
    市○○路民德加油站之廁所或公共廁所內，以將海洛因加水稀釋後用注射針筒注
    射入體內之方式，連續施用第一級毒品海洛因多次，並另以將安非他命置於吸食
    器內加熱燒烤成煙後吸食之方式，連續施用第二級毒品安非他命多次，嗣於九十
    年八月二十日二十時三十分許為警在新竹縣竹北市○○路民德加油站廁所查獲，
    並扣得施用毒品所用之注射針筒一支以及裝海洛因所用之海洛因殘渣袋一只（量
    微無法分離），另於九十年十二月三十一日十三時許，經警於新竹市○○○街四
    ０號溫徠飯店三０二號房間為警查獲，並扣得第一級毒品海洛因一包（淨重０‧
    五四公克、包裝重０‧二一公克）、第二級毒品安非他命０．五四公克及其所有
    供施用毒品所用之注射針筒二支、吸食器一組，而甲○○嗣經本院於九十年十二
    月三十一日，以九十年度毒聲字第一八九七號裁定令入戒治處所施以強制戒治。
二、案經新竹市警察局第一分局、新竹縣警察局竹北分局報告台灣新竹地方法院檢察
    署檢察官偵查起訴。
    理  由
一、前揭事實，業經被告甲○○坦承不諱，而被告經警查獲時所採集之尿液，經送新
    竹市衛生局、新竹縣衛生局以及國防部憲兵司令部刑事鑑識中心鑑定結果，分別
    呈嗎啡、安非他命、以及煙毒與甲基安非他命陽性反應，分別有新竹市衛生局不
    法藥物尿液初步篩檢報告書、新竹縣衛生局尿液檢驗單、國防部憲兵司令部刑事
    鑑識中心鑑驗通知書在卷可稽，而扣案之白粉一包，經送法務部調查局鑑定結果
    ，認有海洛因成分（淨重０‧五四公克、包裝重０‧二一公克），復有該局鑑定
    通知書可憑，此外，並有裝海洛因所用之海洛因殘渣袋一只（量微無法分離）、
    施用第一級毒品海洛因所用之注射針筒三支、第二級毒品安非他命０．五四公克
    、施用第二級毒品安非他命所用之吸食器一組，扣案可據，是被告確有於前揭時
    間地點多次施用第一級毒品海洛因、第二級毒品安非他命之行為，應堪認定；其
    次，被告前因施用第一級、第二級毒品，經本院裁定送觀察、勒戒結果，認有繼
    續施用毒品之傾向，再由本院裁定令入戒治處所施以強制戒治，經戒治後由本院
    裁定停止戒治並交付保護管束，嗣於八十八年七月十二日保護管束期滿，而由台
    灣新竹地方法院檢察署為不起訴處分確定等情，分別有本院八十七年度毒聲字第
    一四三號、八十七年度毒聲字第三三四號裁定、台灣新竹地方法院檢察署檢察官
    八十八年度戒毒偵字第一二號為不起訴處分書在卷可按，另被告於九十年十二月
    三十一日經警查獲後由本院裁定令入戒治處所施以強制戒治，亦有本院九十年度
    毒聲字第一八九七號裁定可稽；綜上所述，被告前違反毒品危害防制條例第十條
    第二項之罪，經觀察、勒戒後，有繼續施用毒品傾向，經裁定令入戒治處所施以
    強制戒治，於交付保護管束期滿，由檢察官為不起訴處分後，五年內再犯第十條
    第一項、第二項之罪，並經裁定令入戒治處所施以強制戒治之事實，足資認定，
    是本件事證已臻明確，被告之犯行堪予認定。
二、被告多次施用第一級毒品以及多次施用第二級毒品，核其所為，均分別係違反毒
    品危害防制條例第十條第一項、同條例第十條第二項之罪。其分別持有第一級毒
    品、第二級毒品之低度行為，應為施用第一級毒品、第二級毒品之高度行為所吸
    收，不另論罪。又被告先後分別多次施用第一級毒品以及多次施用第二級毒品，
    時間緊接，所犯之罪名及犯罪構成要件均相同，顯係基於概括犯意反覆為之，為
    連續犯，依刑法第五十六條之規定，分別以一罪論，並均加重其刑。公訴意旨雖
    僅就九十年十二月三十日晚間十時許施用第二級毒品安非他命，以及九十年十二
    月三十一日上午十二時二十分許施用第一級毒品海洛因各一次之部分提起公訴，
    而被告其他部分之犯行雖未據公訴人提起公訴，惟被告此部份行為，與經提起公
    訴之部分，有連續犯之裁判上一罪之關係，已如前述，本院自應併予審酌，附此
    說明。查被告於八十六年間因違反毒品危害防制條例案件，經台灣高等法院於八
    十七年二月二十七日，以八十七年度上易字第五四五號判處有期徒刑七月確定，
    自八十八年四月二日開始執行至八十八年十一月一日執行完畢等情，有台灣高等
    法院被告全國前案紀錄表、台灣新竹地方法院檢察署刑案資料查註紀錄表以及台
    灣台中監獄回函各乙紙附卷可稽，被告前受有期徒刑之執行完畢後，五年以內再
    犯本件有期徒刑以上之罪，為累犯，均應依刑法第四十七條之規定，加重其刑，
    並遞加重之。而被告所犯之前開二罪之施用方式顯不相同，可見被告所為二罪間
    之犯意個別、行為互異，應分論併罰。爰分別審酌被告犯罪之動機、目的、手段
    、智識程度、犯罪所生之損害以及犯罪後坦承犯行態度良好等一切情狀，判處如
    主文所示之刑，並定其應執行之刑。另扣案之海洛因一包（淨重０‧五四公克、
    包裝重０‧二一公克）、海洛因殘渣袋一只（量微無法分離）、安非他命０．五
    四公克，分別係第一級毒品及第二級毒品，扣案之注射針筒三支、吸食器一組，
    為被告所有供其為施用安非他命所用之物，業據被告供承在卷，並有鑑定報告在
    卷可憑，爰分別依毒品危害防制條例第十八條第一項前段之規定，沒收銷毀之，
    以及依刑法第三十八條第一項第二款之規定沒收之。
三、據上論斷，應依刑事訴訟法第二百九十九條第一項前段，毒品危害防制條例第十
    條第一項、第十條第二項、第十八條第一項，刑法第十一條前段、第五十六條、
    第四十七條、第五十一條第五款、第三十八條第一項第二款，判決如主文。
本案經檢察官郭棋湧到庭執行職務。
中      華      民      國    九十一    年      五      月    二十三    日
                              台灣新竹地方法院刑事第二庭
                                  法      官    蘇  嘉  豐
右正本證明與原本無異。
如不服本判決，應於判決送達後十日內向本院提出上訴狀。
                                  書  記  官    賴  寶  合
中      華      民      國    九十一    年      五      月    二十三    日
附錄本案論罪科刑所適用法條全文：
毒品危害防制條例第十條第一項、第二項：
施用第一級毒品者，處六月以上五年以下有期徒刑。
施用第二級毒品者，處三年以下有期徒刑。
